* tb_ringosc.spice -- scripts/pnr/gen_chip_tb_ringosc.py が生成。
* 手で編集しないこと。
*
* RING_OSC の発振を見る。ENB = P15 = rst_n、OUT -> P10、OUTD -> P9。
* ネットリストは**レイアウト抽出**なので、AS/AD/PS/PD は実測。

.include '/home/claude/work/TR-1um_I2C_2026/TR-1um/libs.tech/spice/models/ip62_models'
.include 'tr_1um_jun1okamura_i2c_sim.spice'

.param vdd=5.0
vvdd VDD 0 DC 5.0
vvss VSS 0 DC 0

* リセット解除 = 発振開始
vrstn P15 0 PWL(0 0 5e-07 0 6e-07 5.0)
* DIS=H でデータパッドは全部 Hi-Z、I2C はアイドル
vdis P7 0 DC 5.0
vscl P1 0 DC 5.0
rpu  P2 VDD 10k
rp3 P3 VSS 1G
rp4 P4 VSS 1G
rp5 P5 VSS 1G
rp6 P6 VSS 1G
rp11 P11 VSS 1G
rp12 P12 VSS 1G
rp13 P13 VSS 1G
rp14 P14 VSS 1G

* ボンドワイヤ + プローブ相当の負荷
cp10 P10 0 10p
cp9 P9 0 10p

xdut P1 P10 P11 P12 P13 P14 P15 P2 P3 P4 P5 P6 P7 P9 VDD VSS tr_1um_jun1okamura_i2c

.options gmin=1e-11 reltol=1e-3 method=gear
.tran 100p 12u 0 500p uic

* ---- 発振周期 ----
.measure tran t_OUT_a WHEN v(P10)='vdd/2' RISE=5  $ OUT: 5 周目の立ち上がり
.measure tran t_OUT_b WHEN v(P10)='vdd/2' RISE=15  $ OUT: 15 周目の立ち上がり
.measure tran period_OUT PARAM='(t_OUT_b-t_OUT_a)/10'  $ OUT の 1 周期
.measure tran freq_OUT PARAM='10/(t_OUT_b-t_OUT_a)'  $ OUT の周波数 [Hz]
.measure tran vmax_OUT MAX v(P10) FROM=4u TO=10u
.measure tran vmin_OUT MIN v(P10) FROM=4u TO=10u
.measure tran t_OUTD_a WHEN v(P9)='vdd/2' RISE=5  $ OUTD: 5 周目の立ち上がり
.measure tran t_OUTD_b WHEN v(P9)='vdd/2' RISE=15  $ OUTD: 15 周目の立ち上がり
.measure tran period_OUTD PARAM='(t_OUTD_b-t_OUTD_a)/10'  $ OUTD の 1 周期
.measure tran freq_OUTD PARAM='10/(t_OUTD_b-t_OUTD_a)'  $ OUTD の周波数 [Hz]
.measure tran vmax_OUTD MAX v(P9) FROM=4u TO=10u
.measure tran vmin_OUTD MIN v(P9) FROM=4u TO=10u

.end
